backup/apertium-mal-eng.mal.dix
<pardef n="innale__n">
  <e>       <p><l></l>          <r><s n="n"/><s n="sg"/><s n="nom"/></r></p></e>
  <e>       <p><l>കള്‍</l>      <r><s n="n"/><s n="pl"/><s n="nom"/></r></p></e>
</pardef>
<pardef n="കാലാവസ്ഥ__n">
  <e>       <p><l></l>          <r><s n="n"/><s n="sg"/></r></p><par n="clitics_nam"/></e>
</pardef>
<pardef n="പെണ്‍കുട്ടി__n">
  <e>       <p><l></l>          <r><s n="n"/><s n="sg"/></r></p></e>
  <e>       <p><l>കള്‍</l>      <r><s n="n"/><s n="pl"/></r></p></e>
</pardef>
<pardef n="ആണ്‍കുട്ടി__n">
  <e>       <p><l></l>          <r><s n="n"/><s n="sg"/></r></p></e>
  <e>       <p><l></l>          <r><s n="n"/><s n="sg"/></r></p><par n="clitics_nam"/></e>
  <e>       <p><l>കള്‍</l>      <r><s n="n"/><s n="pl"/></r></p></e>
</pardef>
<pardef n="സഹോദരി__n">
  <e>       <p><l></l>          <r><s n="n"/><s n="sg"/></r></p><par n="clitics_nam"/></e>
  <e>       <p><l>മാര്‍</l>     <r><s n="n"/><s n="pl"/></r></p></e>
</pardef>
<pardef n="ചെറിയ__n">
  <e>       <p><l></l>          <r><s n="adj"/></r></p></e>
  <e>       <p><l></l>          <r><s n="adv"/></r></p></e>
</pardef>
<pardef n="ഇപ്പോള്‍__n">
  <e>       <p><l></l>          <r><s n="adv"/></r></p></e>
</pardef>
<pardef n="സന്തോഷ/ം__n">
  <e>       <p><l>ം</l>         <r>ം<s n="n"/><s n="sg"/><s n="nom"/></r></p></e>
  <e>       <p><l></l>          <r>ം<s n="n"/><s n="sg"/><s n="nom"/></r></p><par n="clitics_o"/></e>
  <e>       <p><l>ത്തെ</l>      <r>ം<s n="n"/><s n="sg"/><s n="acc"/></r></p></e>
  <e>       <p><l>ത്തിന്റെ</l>  <r>ം<s n="n"/><s n="sg"/><s n="gen"/></r></p></e>
  <e>       <p><l>ത്തിന്</l>    <r>ം<s n="n"/><s n="sg"/><s n="dat"/></r></p></e>
  <e>       <p><l>ത്തില്‍</l>   <r>ം<s n="n"/><s n="sg"/><s n="loc"/></r></p></e>
  <e>       <p><l>ത്താല്‍</l>   <r>ം<s n="n"/><s n="sg"/><s n="ins"/></r></p></e>
  <e>       <p><l>മേ</l>        <r>ം<s n="n"/><s n="sg"/><s n="voc"/></r></p></e>
  <e>       <p><l>ങ്ങള്‍</l>    <r>ം<s n="n"/><s n="pl"/><s n="nom"/></r></p></e>
  <e>       <p><l>ങ്ങളെ</l>     <r>ം<s n="n"/><s n="pl"/><s n="acc"/></r></p></e>
  <e>       <p><l>ങ്ങളില്‍</l>  <r>ം<s n="n"/><s n="pl"/><s n="loc"/></r></p></e>
  <e>       <p><l>ങ്ങളുടെ</l>   <r>ം<s n="n"/><s n="pl"/><s n="gen"/></r></p></e>
  <e>       <p><l>ങ്ങള്‍ക്</l>  <r>ം<s n="n"/><s n="pl"/><s n="dat"/></r></p></e>
  <e>       <p><l>ങ്ങളാല്‍</l>  <r>ം<s n="n"/><s n="pl"/><s n="ins"/></r></p></e>
  <e>       <p><l>ങ്ങളേ</l>     <r>ം<s n="n"/><s n="pl"/><s n="voc"/></r></p></e>
</pardef>
  <!-- SECTION: Adjectives -->
<pardef n="നല്ല__adj">
  <e>       <p><l></l>          <r><s n="adj"/></r></p></e>
</pardef>
<pardef n="പുറത്ത്__adj">
  <e>       <p><l></l>          <r><s n="adj"/></r></p></e>
</pardef>
  <!-- SECTION: Adverbs -->
<pardef n="innu__n">
  <e>       <p><l></l>          <r><s n="adv"/></r></p></e>
</pardef>
<pardef n="nochange__adv">
   <!--temporary -->
  <e>       <p><l></l>          <r><s n="adv"/></r></p></e>
</pardef>
<pardef n="nochange__n">
   <!--temporary -->
  <e>       <p><l></l>          <r><s n="n"/></r></p></e>
</pardef>
  <!-- proper nouns -->
<pardef n="രാജ/ു__np">
  <e>       <p><l>ു</l>         <r>ു<s n="np"/><s n="ant"/><s n="sg"/><s n="m"/><s n="nom"/></r></p><par n="clitics_a"/></e>
  <e>       <p><l>ുവിനെ</l>     <r>ു<s n="np"/><s n="ant"/><s n="sg"/><s n="m"/><s n="acc"/></r></p></e>
  <e>       <p><l>ുവിന്റെ</l>   <r>ു<s n="np"/><s n="ant"/><s n="sg"/><s n="m"/><s n="gen"/></r></p></e>
  <e>       <p><l>ുവിന്</l>     <r>ു<s n="np"/><s n="ant"/><s n="sg"/><s n="m"/><s n="dat"/></r></p></e>
  <e>       <p><l>ുവിന</l>      <r>ു<s n="np"/><s n="ant"/><s n="sg"/><s n="m"/><s n="dat"/></r></p><par n="clitics_a"/></e>
  <e>       <p><l>ുവിനാല്‍</l>  <r>ു<s n="np"/><s n="ant"/><s n="sg"/><s n="m"/><s n="ins"/></r></p></e>
  <e>       <p><l>ൂ</l>         <r>ു<s n="np"/><s n="ant"/><s n="sg"/><s n="m"/><s n="voc"/></r></p></e>
  <e>       <p><l>ുവിനൊട്</l>   <r>ു<s n="np"/><s n="ant"/><s n="sg"/><s n="m"/><s n="soc"/></r></p></e>
</pardef>
<pardef n="രാധ__np">
  <e>       <p><l></l>          <r><s n="np"/><s n="ant"/><s n="sg"/><s n="f"/><s n="nom"/></r></p><par n="clitics_u"/></e>
  <e>       <p><l></l>          <r><s n="np"/><s n="ant"/><s n="sg"/><s n="f"/><s n="acc"/></r></p></e>
  <e>       <p><l>യുടെ</l>      <r><s n="np"/><s n="ant"/><s n="sg"/><s n="f"/><s n="gen"/></r></p></e>
  <e>       <p><l>യ്ക്</l>      <r><s n="np"/><s n="ant"/><s n="sg"/><s n="f"/><s n="dat"/></r></p></e>
  <e>       <p><l>യ്ക</l>       <r><s n="np"/><s n="ant"/><s n="sg"/><s n="f"/><s n="dat"/></r></p><par n="clitics_u"/></e>
  <e>       <p><l>യാല്‍</l>     <r><s n="np"/><s n="ant"/><s n="sg"/><s n="f"/><s n="ins"/></r></p></e>
  <e>       <p><l>യില്‍</l>     <r><s n="np"/><s n="ant"/><s n="sg"/><s n="f"/><s n="loc"/></r></p></e>
  <e>       <p><l>േ</l>         <r><s n="np"/><s n="ant"/><s n="sg"/><s n="f"/><s n="voc"/></r></p></e>
  <e>       <p><l>യോട്</l>      <r><s n="np"/><s n="ant"/><s n="sg"/><s n="f"/><s n="soc"/></r></p></e>
</pardef>
  <!--Co-ordinating conjunction -->
<pardef n="പക്ഷെ__cnjcoo">
   <!--temporary -->
  <e>       <p><l></l>          <r><s n="cnjcoo"/></r></p></e>
</pardef>
  <!-- conjuntive verbs -->
<pardef n="ആക്">
  <e>       <p><l>യിരുന്നു</l>  <r><s n="pres"/><s n="vblex"/></r></p></e>
  <e>       <p><l>യിരുന്നു</l>  <r><s n="past"/><s n="vblex"/></r></p></e>
  <e>       <p><l>യിരിക്കും</l> <r><s n="past"/><s n="vblex"/></r></p></e>
</pardef>
<pardef n="ഉണ്ട്">
  <e>       <p><l></l>          <r><s n="vblex"/></r></p></e>
</pardef>
  <!-- verbs -->
  <!-- addeded by python script sree -->
<pardef n="പെയ്യ/ുക__vblex">
  <e>       <p><l>ും</l>        <r>ുക<s n="vblex"/><s n="fut"/></r></p></e>
  <e>       <p><l>ാന്‍</l>      <r>ുക<s n="vblex"/><s n="infp"/></r></p></e>
  <e>       <p><l>ണം</l>        <r>ുക<s n="vblex"/><s n="oblig"/></r></p></e>
  <e>       <p><l>്തു</l>       <r>ുക<s n="vblex"/><s n="past"/></r></p></e>
  <e>       <p><l>ുന്നു</l>     <r>ുക<s n="vblex"/><s n="pres"/></r></p></e>
  <e>       <p><l>്തുകൊണ്ടിരിക്കുന്നു</l><r>ുക<s n="vblex"/><s n="cont"/></r></p></e>
</pardef>
<pardef n="വെറു/ക്കു__vblex">
  <e>       <p><l>ക്കും</l>     <r>ക്കു<s n="vblex"/><s n="fut"/></r></p></e>
  <e>       <p><l>ക്കാന്‍</l>   <r>ക്കു<s n="vblex"/><s n="infp"/></r></p></e>
  <e>       <p><l>ക്കണം</l>     <r>ക്കു<s n="vblex"/><s n="oblig"/></r></p></e>
  <e>       <p><l>ത്തു</l>      <r>ക്കു<s n="vblex"/><s n="past"/></r></p></e>
  <e>       <p><l>ക്കുന്നു</l>  <r>ക്കു<s n="vblex"/><s n="pres"/></r></p></e>
</pardef>
<pardef n="/കേള്‍ക്കുക__vblex">
  <e>       <p><l>തരും</l>      <r>കേള്‍ക്കുക<s n="vblex"/><s n="fut"/></r></p></e>
  <e>       <p><l>തരാന്‍</l>    <r>കേള്‍ക്കുക<s n="vblex"/><s n="infp"/></r></p></e>
  <e>       <p><l>തരണം</l>      <r>കേള്‍ക്കുക<s n="vblex"/><s n="oblig"/></r></p></e>
  <e>       <p><l>തന്നു</l>     <r>കേള്‍ക്കുക<s n="vblex"/><s n="past"/></r></p></e>
  <e>       <p><l>തരുന്നു</l>   <r>കേള്‍ക്കുക<s n="vblex"/><s n="pres"/></r></p></e>
</pardef>
<pardef n="ന/ോവുക__vblex">
  <e>       <p><l>ോവും</l>      <r>ോവുക<s n="vblex"/><s n="fut"/></r></p></e>
  <e>       <p><l>ോവാന്‍</l>    <r>ോവുക<s n="vblex"/><s n="infp"/></r></p></e>
  <e>       <p><l>ോവണം</l>      <r>ോവുക<s n="vblex"/><s n="oblig"/></r></p></e>
  <e>       <p><l>ൊന്ദു</l>     <r>ോവുക<s n="vblex"/><s n="past"/></r></p></e>
  <e>       <p><l>ോവുന്നു</l>   <r>ോവുക<s n="vblex"/><s n="pres"/></r></p></e>
</pardef>
<pardef n="കര/യുക__vblex">
  <e>       <p><l>യും</l>       <r>യുക<s n="vblex"/><s n="fut"/></r></p></e>
  <e>       <p><l>യാന്‍</l>     <r>യുക<s n="vblex"/><s n="infp"/></r></p></e>
  <e>       <p><l>യണം</l>       <r>യുക<s n="vblex"/><s n="oblig"/></r></p></e>
  <e>       <p><l>ഞ്ഞു</l>      <r>യുക<s n="vblex"/><s n="past"/></r></p></e>
  <e>       <p><l>യുന്നു</l>    <r>യുക<s n="vblex"/><s n="pres"/></r></p></e>
</pardef>

<e lm="ആണ്‍കുട്ടി">      <i>ആണ്‍കുട്ടി</i><par n="ആണ്‍കുട്ടി__n"/></e>
<e lm="innale">          <i>ഇന്നലെ</i><par n="innale__n"/></e>
<e lm="innale">          <i>ഇന്ന്</i><par n="innu__n"/></e>
<e lm="ഇപ്പോള്‍">        <i>ഇപ്പോള്‍</i><par n="ഇപ്പോള്‍__n"/></e>
<e lm="കൈ">              <i>കൈ</i><par n="nochange__n"/></e>
<e lm="ചെറിയ">           <i>ചെറിയ</i><par n="ചെറിയ__n"/></e>
<e lm="പട്ടി">           <i>പട്ടി</i><par n="innale__n"/></e>
<e lm="പെണ്‍കുട്ടി">     <i>പെണ്‍കുട്ടി</i><par n="പെണ്‍കുട്ടി__n"/></e>
<e lm="മുമ്പില്‍">       <i>മുമ്പില്‍</i><par n="innu__n"/></e>
<e lm="മ്രിഗം">          <i>മ്രിഗ</i><par n="സന്തോഷ/ം__n"/></e>
<e lm="സന്തോഷം">         <i>സന്തോഷ</i><par n="സന്തോഷ/ം__n"/></e>
<e lm="സഹോദരി">          <i>സഹോദരി</i><par n="സഹോദരി__n"/></e>
<e lm="അതിനാല്‍">        <i>അതിനാല്‍</i><par n="nochange__adv"/></e>
<e lm="അന്നു">           <i>അന്നു</i><par n="nochange__adv"/></e>
<e lm="അന്യോന്യം">       <i>അന്യോന്യം</i><par n="nochange__adv"/></e>
<e lm="അല്‍പം">          <i>അല്‍പം</i><par n="nochange__adv"/></e>
<e lm="അവസാനം">          <i>അവസാനം</i><par n="nochange__adv"/></e>
<e lm="ആണു">             <i>ആണു</i><par n="nochange__adv"/></e>
<e lm="ആയതിനാല്‍">       <i>ആയതിനാല്‍</i><par n="nochange__adv"/></e>
<e lm="ആയും">            <i>ആയും</i><par n="nochange__adv"/></e>
<e lm="ഇത്തിരി">         <i>ഇത്തിരി</i><par n="nochange__adv"/></e>
<e lm="ഇന്നലെ">          <i>ഇന്നലെ</i><par n="nochange__adv"/></e>
<e lm="ഇന്നു">           <i>ഇന്നു</i><par n="nochange__adv"/></e>
<e lm="ഉടനടി">           <i>ഉടനടി</i><par n="nochange__adv"/></e>
<e lm="എങ്കില്‍">        <i>എങ്കില്‍</i><par n="nochange__adv"/></e>
<e lm="എതിരെ">           <i>എതിരെ</i><par n="nochange__adv"/></e>
<e lm="എന്നും">          <i>എന്നും</i><par n="nochange__adv"/></e>
<e lm="എപ്പോഴേ">         <i>എപ്പോഴേ</i><par n="nochange__adv"/></e>
<e lm="ഏറേയും">          <i>ഏറേയും</i><par n="nochange__adv"/></e>
<e lm="ഒന്നും">          <i>ഒന്നും</i><par n="nochange__adv"/></e>
<e lm="ഒരുമിച്ച് ">      <i>ഒരുമിച്ച്</i><par n="nochange__adv"/></e>
<e lm="കുറുകെ">          <i>കുറുകെ</i><par n="nochange__adv"/></e>
<e lm="കൊണ്ടു">          <i>കൊണ്ടു</i><par n="nochange__adv"/></e>
<e lm="താഴെ">            <i>താഴെ</i><par n="nochange__adv"/></e>
<e lm="നാളെ">            <i>നാളെ</i><par n="nochange__adv"/></e>
<e lm="പതുക്കെ">         <i>പതുക്കെ</i><par n="nochange__adv"/></e>
<e lm="പിന്നെ">          <i>പിന്നെ</i><par n="nochange__adv"/></e>
<e lm="പൂര്‍ണമായും">     <i>പൂര്‍ണമായും</i><par n="nochange__adv"/></e>
<e lm="മാത്രമേ">         <i>മാത്രമേ</i><par n="nochange__adv"/></e>
<e lm="മുന്‍പെ">         <i>മുന്‍പെ</i><par n="nochange__adv"/></e>
<e lm="ലേക്കു">          <i>ലേക്കു</i><par n="nochange__adv"/></e>
<e lm="വീണ്ടും">         <i>വീണ്ടും</i><par n="nochange__adv"/></e>
<e lm="നല്ല">            <i>നല്ല</i><par n="നല്ല__adj"/></e>
<e lm="പുറത്ത്">         <i>പുറത്ത്</i><par n="പുറത്ത്__adj"/></e>
<e lm="കേള്‍ക്കുക">      <i></i><par n="/കേള്‍ക്കുക__vblex"/></e>
<e lm="കരയുക">           <i>കര</i><par n="കര/യുക__vblex"/></e>
 <e lm="ചെയ്യുക">         <i>ചെയ്യു</i><par n="പെയ്യ/ുക__vblex"/></e>
<e lm="ചേര്‍ക്കുക">      <i>ചേര്‍</i><par n="വെറു/ക്കു__vblex"/></e>
<e lm="തിരഞ്ഞെടുക്കുക">  <i>തിരഞ്ഞടു</i><par n="വെറു/ക്കു__vblex"/></e>
<e lm="തിരിച്ചറിയുക">    <i>തിരിച്ചറി</i><par n="കര/യുക__vblex"/></e>
<e lm="നോവുക">           <i>ന</i><par n="ന/ോവുക__vblex"/></e>
<e lm="നടത്തുക">         <i>നടത്തി</i><par n="/കേള്‍ക്കുക__vblex"/></e>
<e lm="പങ്കെടുക്കുക">    <i>പങ്കെടു</i><par n="വെറു/ക്കു__vblex"/></e>
<e lm="പെടുക്കുക">       <i>പെടു</i><par n="വെറു/ക്കു__vblex"/></e>
<e lm="പെയ്യുക">         <i>പെയ്യ</i><par n="പെയ്യ/ുക__vblex"/></e>
<e lm="വെറുക്കു">        <i>വെറു</i><par n="വെറു/ക്കു__vblex"/></e>
<e lm="രാജു">            <i>രാജ</i><par n="രാജ/ു__np"/></e>
<e lm="രാധ">             <i>രാധ</i><par n="രാധ__np"/></e>
<e lm="പക്ഷെ">           <i>പക്ഷെ</i><par n="പക്ഷെ__cnjcoo"/></e>
<e lm="ആക്">             <i>ആ</i><par n="ആക്"/></e>
<e lm="ഉണ്ട്">           <i>ഉണ്ട്</i><par n="ഉണ്ട്"/></e>
<e lm="തീര്‍ച്ചയായും">   <i>തീര്‍ച്ചയായും</i><par n="nochange__adv"/></e>
